【裁判字號】    88,訴,298
【裁判日期】    890809
【裁判案由】    毒品危害防制條例
【裁判全文】
臺灣臺東地方法院刑事判決                          八十八年度訴字第二九八號
    公  訴  人  臺灣台東地方法院檢察署檢察官
    被      告  甲○○
                丙○○
                乙○○
    右  三  人
    指定辯護人  本院公設辯護人  丁○○
    被      告  戊○○
    選任辯護人  吳漢成
右列被告因違反毒品危害防制條例案件，經檢察官提起公訴（八十八年度貞字第二三
二三號、第二三一一號），本院判決如左：
    主  文
甲○○意圖販賣而持有第二級毒品，處有期徒刑伍年肆月。安非他命淨重貳佰零伍點
貳陸公克沒收銷毀之。
丙○○、乙○○及戊○○幫助意圖販賣而持有第二級毒品，丙○○處有期徒刑參年，
乙○○處有期徒刑貳年陸月，戊○○處有期徒刑貳年陸月。安非他命淨重貳佰零伍點
貳陸公克沒收銷毀之。
    事  實
一、緣甲○○意圖販賣第二級毒品安非他命予丙○○、乙○○、戊○○三人及其他不
    特定人，遂於八十八年九月六日夜間十一時許，欲自位於台東縣卑南鄉○○村○○路一八０巷七號之住處，前往屏東地區向一名綽號為「阿如」姓名年籍不詳之
    女子購買安非他命，因不會開車，遂由丙○○、乙○○及戊○○三人基於共同幫
    助之犯意聯絡，四人共乘戊○○駕駛所有，並由戊○○駕駛車號為Ｎ九－０三五
    五號之自小客車，陪同甲○○出發前往屏東，由甲○○先在路上以行動電話與「
    阿如」連繫，八十八年九月七日零時二十分許，在屏東縣新園鄉○○村○路上，
    甲○○下車以新臺幣（以下同）十萬元之代價，向阿如購得第二級毒品安非他命
    淨重二０五．二六公克，分別分裝為五大包及二小包，甲○○回車上後，將五大
    包安非他命放置於車上面紙盒內，二小包安非他命則藏於其所有之皮包內，由甲○○持有，欲回台東後販售予包括丙○○、乙○○及戊○○在內之買主圖利，於
    同日三時四十五分許，四人行車至台東縣警察局大武分局森永派出所前，為警路
    檢時當場查獲，並查扣述由甲○○所持有之安非他命。
二、案經台東縣警察局大武分局報請臺灣台東地方法院檢察署檢察官偵查起訴。
    理  由
一、訊據被告甲○○、丙○○、乙○○及戊○○四人，固不否認共乘同車至屏東，由
    甲○○向綽號「阿如」之女子購買為警查扣數量之第二級毒品安非他命之事實，
    惟均矢口否認有前述意圖販賣及幫助意圖販賣之意思。被告甲○○辯稱，係丙○○、乙○○及戊○○三人分別各出資三萬元欲買安非他命，遂帶同三人至屏東找
    「阿如」購買安非他命，並自行出資一萬元，共計十萬元向阿如購得，準備分別
    施用云云；丙○○、乙○○及戊○○三人則辯稱，係因為各出資三萬元透過甲○○購買安非他命施用，因怕甲○○一人獨吞，且甲○○不會開車，請求幫忙，遂
    由戊○○開車，三人陪同幫忙甲○○至屏東買毒品云云。惟查本案共同被告間，
    於本院歷次調查庭期，所述分別出資之數額、時間及地點均有出入，被告等所辯
    顯非真實：
（一）被告甲○○於本院羈押審理庭時係稱，丙○○他們三人（指丙○○、乙○○及
      戊○○）拿三萬元要向「阿如」買，我僅以他們所出的三萬元向「阿如」買本
      案安非他命等語（參見本院八十八年十一月五日訊問筆錄）；其後調查期日則
      翻異前詞稱，當天係以十萬元向「阿如」購買毒品，他們（指被告丙○○、乙○○、戊○○）一人出三萬元，我出一萬元，我自八十七年九月四日後即不施
      用毒品，是他們要買的等語（參見本院八十九年二月五日訊問筆錄）；再核以
      被告甲○○於警訊及第一次偵查期日時均矢口否認毒品為其所有，於本院受理
      偵查中羈押聲請之羈押審理庭時則改稱，係四人共籌五萬元，我出二萬元，向
      「阿如」購得等語（參見本院八十八年度聲羈字第七九號訊問筆錄）。是被甲○○對於出資購買毒品之供述，先於偵查中之羈押庭訊中稱出資五萬元（自己
      出二萬元，另三名被告共出三萬元）；本院審理中之羈押庭訊又改稱以另三名
      被告所共同出之三萬元購買；於本院審理時又改稱共出資十萬元（另三名被告
      個出三萬元，自己出一萬元）購買毒品。被告所言不論出資或購買之數額前後
      均不一致，合理之推論為，被告發現二百多公克之安非他命，以三萬或五萬元
      之代價購得，顯不符市場行情，遂又改稱為十萬元之代價購得云云，顯係推卸
      意圖販賣毒品而購入持有之犯行，甚為明顯。
（二）被告乙○○、戊○○則於本院調查期日先均辯稱，不知甲○○要去屏東買毒品
      ，甲○○說要去屏東收錢，因甲○○無車，遂由丙○○邀其等一起去等語（參
      見本院八十九年一月十四日訊問筆錄）。本院復於其後調查期日，令乙○○與
      甲○○對質，以便發現真實，乙○○先辯稱，拿二萬元甲○○，陪同甲○○至
      屏東買毒品，要自己施用等語；被告素珠則辯稱係一人出三萬元，乙○○復改
      辯稱出二萬元，但丙○○另出一萬元；甲○○再稱乙○○當日下午給三萬元，
      丙○○同日晚上與戊○○同來再給六萬元後，乙○○復配合甲○○所言，改辯
      稱下午給二萬元，晚上與丙○○、戊○○一起去，乙○○再給一萬元等語（參
      見本院八十九年五月二十五日訊問筆錄）。本院認為乙○○供詞反覆，且竟當
      庭配合被告甲○○所設「一人出三萬元，甲○○出一萬元」之辯詞，一再更改
      其供詞，有明顯勾串之情，而為本院當庭逮捕羈押。本院另於其後之調查期日
      傳訊四名共同被告，先予隔離訊問，查被告戊○○仍辯稱，不知丙○○等被告
      去屏東是要購買毒品云云；被告丙○○、乙○○、甲○○則稱，戊○○知情且
      亦出資三萬元等語；丙○○則辯稱，當日下午乙○○與其去找甲○○，乙○○
      出二萬元，其借乙○○一萬元，下午先給甲○○共三萬元等語；經令四人對質
      ，戊○○對於被告三人所指其亦知情且有出資三萬元等情仍矢口否認，經本院
      亦以有勾串之虞，當庭逮捕羈押。此次調查期日發現被告甲○○、丙○○及乙○○等三人均意圖朝向甲○○事後所預設之「一人出三萬元，甲○○出一萬元
      」之辯詞，而戊○○因具保在外，無法與羈押中之乙○○、服刑中之甲○○及
      戒治中之丙○○取得連繫，遂發生供詞無法統一之情。且查就乙○○之出資部
      分，丙○○係辯稱，下午一次給三萬元；與乙○○所辯，下午給二萬元，晚上
      再給一萬元之情顯有出入。又被告等四人對於集合之地點及出發之情形，供詞
      均有出入（均詳參本院八十九年六月十四日訊問筆錄），亦與偵查及警訊時所
      辯不符，四人顯為卸責，而為達成係共同出資共同購買之情，而編構謊言。
（三）被告戊○○經本院當庭羈押禁見後，被告四人人身自由均受拘束中，被告戊○○於其後之調查期日，亦配合前次被告等三人所預設之「一人出三萬元，甲○○出一萬元」之辯詞，供稱其亦出資三萬元等語（參見本院八十九年七月六日
      訊問筆錄），至此被告四人均藉由本院調查期日之訊問，達成其等所欲建構之
      共同出資，共同購買自行施用之「事實」。而被告甲○○之尿液經兩次送驗之
      結果，安非他命均呈陰性反應，有台東縣衛生局八十八年九月十日煙毒麻醉藥
      品類委託檢驗結果通知書、法務部調查局檢驗通知書各一件附偵查卷足證，且
      甲○○原稱自八十七年間迄今即無施用安非他命，其確無施用毒品等情已堪證
      明。惟甲○○為圓其出資一萬元之謊，又因無施用之情，祇有於本院審理期日
      時改稱，其準備再次開始施用等語，所辯顯為卸責之詞，甚為明顯。
（四）復查被告乙○○、戊○○均稱透過丙○○認識被告甲○○，三人於之前數次調
      查期日亦均稱，出資三萬元係要向甲○○購買安非他命，為怕甲○○獨吞毒品
      ，且甲○○無車且不會開車，遂陪同前往，幫助其順利購得毒品等語（參見本
      院八十九年六月十四日、七月六日訊問筆錄），雖其等復於審理期日改稱係要
      與甲○○一起買來自行施用云云，惟查甲○○早已戒絕毒品，已如前述，被告
      三人又均不認識「阿如」，是此處所為對被告甲○○有利之部分，顯不可採。
（五）再查本案所查獲之毒品，經法務部調查局檢驗結果，均係甲基安非他命，合計
      淨重二０五．二六公克，有法務部調查局檢驗通知書一件附偵查卷足查；又經
      台東縣警察局大武分局向本院函調該等毒品，送丙○○、乙○○及戊○○基於
      結果，確含第二級毒品甲基安非他命成份，平均純度為百分之八十五．九，有
      台東縣警察局大武分局八十九年三月十七日武警刑字第二七七五號函、八十九
      年五月二十三日武警刑字第五一五七號函各一件，及前函所附內政部警政署刑
      事警察局鑑驗通知書影本一件附卷足證，該等物品為純度甚高之第二級毒品甲
      基安非他命，已堪認定。
（六）綜上所述，被告丙○○、乙○○及戊○○三人均有施用毒品之情，其調查期日
      所稱欲向甲○○購買安非他命等情，已堪採信，至於共同出資部分，出入甚大
      且竟以當庭訊問時逐步串供，顯不足採，而甲○○購買本案安非他命，係為再
      販賣與被告丙○○、乙○○及戊○○三人及其他不特定之人，其因為尚未販賣
      予該等之人即為警查獲，意圖販賣而持有之犯行，已堪證明。被告丙○○、乙○○及戊○○，因為甲○○無車，而出於幫助之意思，駕駛車輛並陪同前往屏
      東，以利購買毒品，且該等毒品自始至終均在甲○○之實力支配中，是其等幫
      助甲○○意圖販賣而持有之犯行，亦堪證明。本案被告等罪證明確，應予論罪
      科刑。
二、核被告甲○○係違反毒品危害防治條例第五條第二項之意圖販賣而持有第二級毒
    品罪；被告丙○○、乙○○、戊○○三人以幫助之犯意，參與甲○○所犯本罪之
    構成要件以外之行為，係違反毒品危害防治條例第五條第二項之意圖販賣而持有
    第二級毒品罪之幫助犯，應依刑法第三十條第二項之規定，減輕其刑，又三人間
    雖有犯意聯絡及行為分擔，惟非屬共同實施本罪構成要件之行為，即非實施正犯
    ，自無適用刑法第二十八條論以共同正犯之餘地，最高法院三十三年上字第七九
    三號判例同此意旨。公訴人認被告四人係違反毒品危害防制條例第四條第二項之
    運輸第二級毒品罪等語，惟按本條項所稱之「運輸」雖不限於國際間輸入、輸出
    關係之運輸，惟國內之運輸，仍應以所運輸之毒品有在兩區域間，具有輸出或輸
    入之作用為其構成要件，如係在同一區域內就本即存在之毒品為搬運或攜帶，而
    無自某區域輸入，或輸出某區域外之行為，尚難謂為本條所稱之「運輸」
    （參考最高法院滬上字第四二號判例意旨）；又按毒品究為本條所稱之運輸，或
    僅係因持有所附屬之攜運行為，應參酌程途之遠近、數量之多寡，並依實際情形
    考諸被告之犯意而為認定，始為適法，最高法院八十二年台覆字第一一一號判決
    曾有類似意旨。查本案被告等所持有及幫助持有之毒品淨重二０五．二六公克，
    除二小包自被告甲○○身上皮包內查獲外，其餘分裝為五大包，放置於衛生紙盒
    內亦為被告甲○○所持有，其數量尚未龐大至非搬運輸送，無法運至台東地區，
    且被告甲○○本即自台東地區前往屏東地區買受該等毒品，係為另行販賣予被告
    丙○○、乙○○、戊○○及其他不特定之人，而三人係以幫助之犯意，參與甲○○有意圖販賣而持有行為之構成要件以外之行為，四人間實無所謂「運輸」之犯
    意，亦無符合本條「運輸」構成要件之行為，至多僅係意圖販賣而持有及幫助持
    有所附屬且必要之攜運行為，公訴人所認容有誤會，又公訴人所述之事實與本院
    所認定意圖販賣而持有及幫助持有之事實，其基本社會事實尚屬相同，本院爰逕
    予變更法條審判之。另按煙毒之遺害我國，計自中國清末以來，垂百餘年，一經
    吸染，萎痺終身，其因此失業亡家者，觸目皆是，由此肆無忌憚，滋生其他犯罪
    者，俯首即得；更且流毒所及，國民精神日衰，身體日弱，欲以鳩形鵠面之徒，
    為執銳披堅之旅，殊不可得，是其非一身一家之害，直社會、國家之鉅蠹；而欲
    湔除毒害，杜漸防萌，當應特別以治本截流為急務，蓋伐木不自其本，必復生；
    塞水不自其源，必復流，本源一經斷絕，其餘則不戢自消也。「毒品危害防制條
  例」係鑒於煙毒之禍害蔓延，跨國販賣活動頻繁，而對之有所因應。故其立法目
    的在防止來自世界各國毒害，查緝流入毒品，預防及制裁與毒品有關之犯罪，亦
    即肅清煙毒，防制毒品危害，藉以維護國民身心健康，進而維持社會秩序，俾免
    國家安全之陷於危殆（司法院大法官議決釋字第四七六號解釋理由書節錄參照，
    此一發人深省之文字係在說明毒品危害的不僅是個人的健康，更是全體國民，乃
    至國家戰力的損失，而戒除毒品應從斷絕其來源作起）。是本條例對於意圖販賣
    而持有及單純持有毒品者，均訂有刑罰規定，以防止該等行為其後所可能發生之
    販賣、轉讓等更重大犯行，進而防堵可能發生之施用等損人不利己之犯行，其目
    的無非係在以國家之刑罰權，制裁並威嚇該等對國家安全及國民健康有重大危害
    之行為。爰審酌被告甲○○前曾因販賣毒品，為法院判刑確定，現於服刑中，仍
    不知悔改違犯本罪之不良品行；犯罪動機係為販賣毒品予特定及不特定之人施用
    ，及藉製造施用毒品成癮之人，以達其販賣毒品圖謀不法暴利之犯罪目的；又此
    販賣毒品行為所生之危害非僅使多數人之生命、身體法益受害，尚且危害社會、
    國家之健全發展等；及被告犯罪後數次翻異前詞，甚且當庭藉訊問時公然與共同
    被告串供之態度等一切情狀，量處如主文所示之刑。另審酌被告丙○○、乙○○
    及戊○○三人係因為圖自行施用毒品之犯意，另生幫助被告甲○○持有之犯意，
    及其等幫助行為，有助甲○○遂行其意圖販賣而持有之犯行等犯罪動機、目的及
    所生危害，另被告等犯罪後反覆供詞，甚且當庭藉本院訊問時公然與共同被告串
    供之態度，被告丙○○曾因施用安非他命犯行，為法院判處緩刑，及被告乙○○
    、戊○○實係經由丙○○始認識被告甲○○，而有向其買受毒品之品行等一切情
    狀，分別量處被告丙○○、乙○○、梁清如主文所示之刑。末按查獲之毒品及專
    供製造或施用毒品之器具，不問屬於犯人與否，均沒收銷燬之，毒品危害防制條
    例第十八條第一項前段定有明文，乃排除刑法關於沒收規定之特別規定。查被告
    等為警查獲扣押所得之第二級毒品安非他命淨重二０五．二六公克為被告甲○○
    所有，經被告供稱為共同所有在卷，爰依前述規定，分別於被告等所宣告之刑末
    ，宣告沒收銷燬之。至另查扣之吸食器一支、西瓜刀一把為被告戊○○所有，吸
    食器係供其施用毒品之用，均據其供承在卷，戊○○施用犯行，與本案犯行尚無
    涉，該等物品自無於本判決宣告沒收之可能，附此敘明。
三、另按實務向認為所謂販賣毒品，祇要以意圖營利之意思，有販入或販出之行為，
    有一於此者，即為販賣既遂之行為，亦即如意圖販賣而買入毒品，縱令尚未賣出
    者，仍應成立販賣毒品之既遂罪，此最高法院多數判決之見解（如最高法院七十
    三年度台上字第四一五號、八十年度台上字第四九九二號判決等），亦為司法院
    為數甚多之司法行政函令所明示。本院以為，刑事法律條文中所謂「販賣」，依
    條文文義解釋，即係指賣出之意，或行為人販入後復行賣出者，始屬之，亦即如
    僅有販入而未賣出，或僅締結買賣契約而未交付標的物，尚不得論以販賣既遂罪
    ，至多僅得論以販賣未遂之行為，如此方符罪刑法定原則及刑法謙抑性之思想。
    惟因販賣毒品犯行不僅侵害個人法益，甚且為嚴重侵害超個人法益（即國家及社
    會法益）之犯罪（請參見司法院大法官議決釋字第四六七號解釋理由書）。是國
    家於立法政策上，自得將實質上為危險犯之未遂行為，以法益保護前置化之方式
    ，對此類行為另行制定獨立之犯罪類型，所以毒品危害防制條例第五條另行規定
    所謂「意圖販賣而持有毒品」之犯罪型態（本條例修正前之肅清煙毒條例第七條
    第一、二、三項，及已廢止之麻醉藥品管理條例第十三條之一第二項第二款，均
    有類似之規定），並於同條例第四條第五項定有處罰未遂犯之明文。是前述所舉
    ，如以販賣營利之意圖，僅販入而尚未賣出者，因毒品在行為人持有中，自應成
    立意圖販賣而持有毒品罪；至所舉僅締結買賣契約而尚未交付標的物毒品之行為
    ，則應視其具體情形，有無同樣成立意圖販賣而持有毒品罪或販賣毒品未遂罪之
    可能，尚無成立販賣毒品既遂罪之情。包括最高法院判決在內之過去實務見解，
    實有違罪刑法定原則之精神，且明顯有悖法律解釋中之文義解釋，對「販賣」一
    詞為不當之擴張解釋，又無任何足以支持目的性擴張之情形，而須採體系或目的
    解釋之必要。本院以為，此類見解如出現於許多行政規則性質之司法行政函示中
    ，尚不足以對於法官產生任何拘束力，至多僅突顯出司法行政機關因重視國家打
    擊販賣毒品之政策，寧採曲解法律以嚴懲犯罪，而忽視司法權為保障人民權利而
    存在，尤其保障個案當事人不受國家公權力不法侵害之立場，誠屬遺憾；惟此類
    不當甚至違法之見解竟出現在許多最高法院之判決中，而可能產生（實則已產生
    ）對下級法院法官適用法律上之拘束力，本院期期以為不可，實有探究此類見解
    所以形成之原因，並針對該成因以全面檢討更改之必要。
四、查本院探究最高法院所以忽視早於已修正及已廢止之肅清煙毒條例、麻醉藥品管
    理條例中即明定，至現行之毒品危害防制條例仍明定之意圖販賣而持有毒品罪，
    及販賣毒品未遂罪之適用可能性，而寧採販入、販出毒品有其一者，即構成販賣
    毒品罪見解之成因，實係受限於我國獨有之具有「相當於法律」效力（判例所以
    具法律效力，請參見司法院大法官議決釋字第一五四號解釋理由書）之最高法院
    判例之故。按現行毒品危害防制條例施行前，販賣第二級毒品安非他命等其他毒
    品之行為，係依據麻醉藥品管理條例或藥事法（其前身藥物藥商管理法）等規定
    處罰，而早在藥物藥商管理法有效施行之時代，因該法並無對於意圖販賣而持有
    偽藥或禁藥行為之處罰明文，最高法院六十六年度第一次刑事庭會議決議（最高
    法院之決議性質上應為最高法院內部為統一見解之行政規則，現行實務則至少具
    相當於判例或命令之效力，且實際上向受各級法院法官之重視，請參見司法院大
    法官議決釋字第三七四號解釋理由書）及其後之最高法院六十九年台上字第一六
    七五號判例遂有「將偽、禁藥購（買）入或賣出，有一於此，即為販賣既遂」之
    見解出現；其後並為最高法院援引於麻醉藥品管理條例規定之「販賣」安非他命
    罪之中（請參見最高法院八十年度台上字第四九九二號、八十二年台上字第六二
    八五號判決等多數判決）。最後在肅清煙毒條例所規定之販賣海洛因等毒品罪，
    實務上竟出現「相同法律文字（販賣）不宜有紛歧之結論」之想法，而寧捨該條
    例本即有之意圖販賣而持有毒品罪之規定，擴張販賣毒品罪中「販賣」之意涵，
    實務上並找出肅清煙毒條例之前，國民政府時代所施行之刑法鴉片罪及禁煙法等
    規定時，所產生之最高法院判例，以禁煙法上之販賣鴉片罪，並不以販入之後復
    行賣出為構成要件，但使以營利為目的將鴉片購入或將鴉片賣出，有一於此，其
    犯罪即為完成，均不得視為未遂（參見最高法院二十五年非字第一二三號判例）
    為理由，支持前述擴張「販賣」毒品之結論，殊不論禁煙法亦係因為與前述藥物
    藥商管理法同樣，並無意圖販賣而持有之罪，所以有該判例之故，且如認有對於
    此類僅有販入或販出，但對法益有明顯危險性，應予以前置化保護之必要，亦應
    藉由修法以達其處罰之目的，焉有以司法判決不當擴張處罰法條之文字，不僅嚴
    重違反罪刑法定原則，且與憲法法安定性原則有所牴觸，實非法治國家應有之法
    治態度，更使法院為保障人權而存在之精神蕩然無存。尤有甚者，實務上為遷就
    前述幾已塵埃落定之所謂「意圖販賣而買入後，縱尚未賣出，仍成立販賣既遂罪
    」之結論，竟再次違反文義解釋，將「意圖販賣而持有」毒品之罪，曲解為「非
    因意圖販賣而販入，乃因其他原因如受贈或寄藏而持有，嗣後始起意販賣者而言
    」（如最高法院八十二年度台上字第四０一八號、六二八五號、八十三年度台非
    字第一八四號等判決），如此見解，不僅再次無限上綱「販賣既遂」之概念，嚴
    重破壞法安定性原則，且使本罪幾無成立之可能，而架空本罪之規定，更使販賣
    毒品未遂罪之規定成為具文。是被告戊○○之選任辯護人以該等判決為據，主張
    被告不成立意圖販賣而持有罪之幫助犯，即無可採，附此敘明。再者，實務如此
    擴張解釋「販賣」之見解，已有逐漸被援引在其他訂有販賣罪刑法律之趨勢及危
    險（如懲治走私條例規定之「銷售」，商標法、專利法所規定之「販賣」）。本
    院以為，八十七年間所重新修訂之毒品危害防制條例第五條既仍維持意圖販賣而
    持有毒品罪之規定，同條例第四條第五項亦仍有販賣毒品未遂罪之規定，使與販
    賣有關，且具嚴重危險性之前階段行為，均有法律得適用處罰，不致產生處罰上
    之漏洞，司法實務即應嚴守罪刑法定原則，重新檢討過去因時制宜之司法判決，
    尤其最高法院宜儘速召開刑庭會議，決議（或決定）對前述不當之判例等不再適
    用，或逕行廢除或限縮其適用之範圍。如此形成政策之立法、行政權，與保障人
    權之司法權方得以分權制衡，以維憲法權力分立及法治國家之精神。
據上論斷，應依刑事訴訟法第二百九十九條第一項前段、第三百條，毒品危害防制條
例第五條第二項、第十八條第一項前段，刑法第十一條前段、第三十條，判決如主文
。
本案經檢察官薛樂儀到庭執行職務。
中    華    民    國      八十九      年      八      月        九      日
                                  臺灣臺東地方法院刑事庭
                                          法  官  錢  建  榮
右正本證明與原本無異。
如不服本判決，應於判決送達後十日內向本院提出上訴狀。（須附繕本）
「切勿逕送上級法院」
                                          書記官  林  建  成
中    華    民    國      八十九      年      八      月        十五    日
毒品妨害防治條例第五條第二項：
意圖販賣而持有第二級毒品者，處五年以上有期徒刑，得併科新臺幣五百萬元以下罰
金。


司法院資訊處製作；財團法人民間司法改革基金會備份。
